【裁判字號】    99,抗,858
【裁判日期】    990729
【裁判案由】    返還房屋等
【裁判全文】
臺灣高等法院民事裁定                   99年度抗字第858號
抗  告  人  甲○○原名：許文.
上列抗告人因與相對人乙○○間返還房屋等事件，對於中華民國
99年5月5日臺灣桃園地方法院98年度訴字第1521號所為裁定提起
抗告，本院裁定如下：
    主  文
原裁定關於核定訴訟標的價額部分廢棄。
核定本件訴訟標的價額為新臺幣壹佰伍拾萬肆仟元。
抗告費用由相對人負擔。
    理  由
一、原裁定意旨略以：「本件訴訟標的價額應以桃園縣八德市○
    ○路119號1樓房屋（下稱系爭房屋）之價值為準，原告（即
    相對人）於起訴狀記載本件標的價額為新臺幣（下同）150
    萬元，被告（即抗告人）對此並未爭執，且該價額經核亦尚
    屬相當，應以之為本件訴訟標的之價額。」等語。
二、抗告意旨略以：「相對人主張本件訴訟標的價額為150萬元
    並無所據，爰求廢棄原裁定關於訴訟標的價額部分。」等語
    。
三、按「訴訟標的之價額，由法院核定。」、「核定訴訟標的之
    價額，以起訴時之交易價額為準，無交易價額者，以原告就
    訴訟標的所有之利益為準。」、「以一訴附帶請求其孳息、
    損害賠償、違約金或費用者，不併算其價額」，民事訴訟法
    第77條之1第1項、第2項及第77條之2第2項分別定有明文。
    又請求遷讓房屋等事件，訴訟標的之價額，應以房屋之價額
    為準，其附帶請求給付相當於租金之不當得利部分，則不併
    算其價額（95年度臺上字第949號裁定、96年度第4次民事庭
    會議決議意旨參照）。
四、經查，原法院判命抗告人應將系爭房屋返還予相對人，及自
    民國（下同）99年1月1日起至交還系爭房屋之日止，按月給
    付相對人損害金15,000元（見原法院卷第147頁）。抗告人
    聲明不服提起上訴，原法院以相對人於起訴狀記載本件標的
    價額為150萬元（見原法院卷第2頁），且為抗告人所不爭執
    ，作為計算抗告人本件所得受之上訴利益；至於附帶請求不
    當得利損害金部分，則依民事訴訟法第77條之2第2項規定，
    不併算其價額。惟查，本件訴訟標的之交易價額經相對人送
    請臺灣省建築師公會桃園縣辦事處鑑定結果認定約為1,534,
    000元，有該鑑定報告書及呈報狀在卷可稽（見鑑定報告第5
    頁，證物外放、本院卷第20頁），抗告人就本件訴訟標的雖
    有爭執，然經本院命其於文到5日內陳報系爭房屋之價值（
    見本院卷第9頁），然抗告人迄今並未提出相關資料以供本
    院酌參，揆諸上開規定，本件訴訟標的之價額自應以該鑑定
    之市價1,534,000元為準，原法院核定訴訟標的價額為150萬
    元，尚有未洽，爰由本院將原裁定核定價額部分廢棄，裁定
    如主文第2項所示。
五、據上論結，本件抗告為有理由，爰裁定如主文。
中    華    民    國    99    年    7     月    29    日
                  民事第十三庭
                        審判長法  官  蕭艿菁
                              法  官  楊絮雲
                              法  官  周舒雁
正本係照原本作成。
本裁定除以適用法規顯有錯誤為理由外，不得再抗告。如提起再
抗告，應於收受後10日內委任律師為代理人向本院提出再抗告狀
。並繳納再抗告費新台幣1000元。
中    華    民    國    99    年    7     月    29    日
                              書記官  秦仲芳

司法院資訊處製作；財團法人民間司法改革基金會備份。
